【裁判字號】    98,審訴,5669
【裁判日期】    990127
【裁判案由】    損害賠償等
【裁判全文】
臺灣臺北地方法院民事裁定            98年度審訴字第5669號
原      告  乙○○
被      告  台新國際商業銀行股份有限公司
法定代理人  甲○○
被      告  丙○○
上列當事人間請求損害賠償等事件，本院裁定如下：
    主  文
本件移送臺灣高雄地方法院。
    理  由
一按訴訟，由被告住所地之法院管轄；對於私法人或其他得為訴
  訟當事人之團體之訴訟，由其主事務所或主營業所所在地之法
  院管轄；因契約涉訟者，如經當事人定有債務履行地，得由該
  履行地之法院管轄；因侵權行為涉訟者，得由行為地之法院管
  轄；共同訴訟之被告數人，其住所不在一法院管轄區域內者，
  各該住所在地之法院俱有管轄權。但依第四條至前條規定有共
  同管轄法院者，由該法院管轄；訴之全部或一部，法院認為無
  管轄權者，依原告聲請或依職權以裁定移送於其管轄法院，民
  事訴法第1條第1項前段、第2條第2項、第12條、第15條第1 項
  、第20條、第28條第1 項分別定有明文。由前開法條觀之，關
  於共同訴訟之普通審判籍，僅於無民事訴訟法第20條但書規定
  之共同特別審判籍適用餘地時，方有其適用，若有共同特別審
  判籍存在時，原告自應向該共同特別審判籍所在地之法院起訴
  。
二原告起訴主張：被告台新國際商業銀行股份有限公司（下稱台
  新銀行）於民國97年間雷曼兄弟營運出現問題時，仍銷售連動
  債予伊，導致伊因連動債價值下跌受有虧損；而被告顏貂貚不
  具銷售金融商品之相關證照，仍銷售連動債予伊，亦未於雷曼
  兄弟財務狀況不佳時通知伊及時贖回連動債，故被告台新銀行
  及顏貂貚應對伊負侵權行為損害賠償責任。另伊向被告台新銀
  行購買連動債，因被告台新銀行有前述履約不當之處，致伊受
  有損害，爰依民法第227 條規定，請求被告台新銀行負債務不
  履行損害賠償責任；又被告台新銀行未履行契約應盡責任，伊
  有權解除契約，爰於本件訴訟中向被告台新銀行為解約之意思
  表示，被告台新銀行即應返還伊所交付之投資款美金4 萬元等
  語。
三經查：本件被告台新銀行之主事務所所在地及被告顏貂貚之住
  所地，依起訴狀載明，分別設在臺北市○○○路○段44號1樓及
  高雄縣鳳山市○○○路105號1樓，並有公司登記資料查詢單在
  卷可稽，依民事訴訟法第20條前段之規定，本院及臺灣高雄地
  方法院俱有管轄權。然原告主張本件之侵權行為地及債務履行
  地均在高雄，是被告共同特別審判籍所在地法院即為臺灣高雄
  地方法院，依民事訴訟法第12條、第15條第1 項及第20條後段
  之規定，本件訴訟應由臺灣高雄地方法院管轄。茲原告向無管
  轄權之本院起訴，顯係違誤，爰依職權將本件移送於該管轄法
  院。
四依民事訴訟法第28條第1項，裁定如主文。
中    華    民    國    99    年    1     月    27    日
                  民事第六庭    法  官  陳婷玉
以上正本係照原本作成
如對本裁定抗告須於裁定送達後10日內向本院提出抗告狀，並繳
納抗告費新臺幣1,000元
中    華    民    國    99    年    1     月    27    日
                                書記官  吳鸝稻

司法院資訊處製作；財團法人民間司法改革基金會備份。
